臺灣高雄地方法院刑事判決　　　　　　　95年度訴字第1229號
公　訴　人　臺灣高雄地方法院檢察署檢察官
被　　　告　乙○○
指定辯護人　本院公設辯護人陳信凱
上列被告因毒品危害防制條例案件，經檢察官提起公訴（94年度
偵緝字第1354號、95年度偵字第8020號）及移送併案（95年度偵
第10591 、11273 號），本院判決如下：
    主  文
乙○○連續販賣第三級毒品，處有期徒刑伍年貳月，扣案之第三
級毒品愷他命貳包（驗前毛重零點玖公克，驗後毛重零點捌公克
；驗前毛重零點玖公克，驗後毛重零點捌公克，均含包裝之夾鏈
袋）、門號0000000000 號行動電話壹具（含門號0000000000號
SIM 卡壹張）、扣案之販賣第三級毒品所得新臺幣壹仟元，均沒
收，未扣案之販賣第三級毒品所得新臺幣壹仟元沒收，如全部或
一部不能沒收時，以其財產抵償之。又連續轉讓第三級毒品，處
有期徒刑捌月，扣案之第三級毒品愷他命貳包（驗前淨重零點伍
伍公克，驗後淨重零點伍公克；驗前淨重零點壹陸公克，驗後
淨重零點壹肆公克，均含包裝之夾鏈袋）及門號00000000 0 0號
行動電話壹具（含門號0000000000號SIM 卡壹張），均沒收，未
扣案之轉讓第三級毒品所得新臺幣肆仟元沒收，如全部或一部不
能沒收時，以其財產抵償之。應執行有期徒刑伍年陸月，扣案之
第三級毒品愷他命肆包（驗前毛重零點玖公克，驗後毛重零點捌
公克；驗前毛重零點玖公克，驗後毛重零點捌公克；驗前淨重零
點伍伍公克，驗後淨重零點伍公克；驗前淨重零點壹陸公克，
驗後淨重零點壹肆公克，均含包裝之夾鏈袋）、門號0000000000
號行動電話壹具（含門號0000000000號SIM 卡壹張）及扣案之販
賣第三級毒品所得新臺幣壹仟元，均沒收，未扣案販賣第三級毒
品所得新臺幣壹仟元及轉讓第三級毒品所得新臺幣肆仟元沒收，
如全部或一部不能沒收時，以其財產抵償之。
    事  實
一、乙○○（綽號「皮皮」或「包皮」），明知愷他命（即Keta
    mine，K 他命，下稱愷他命）係毒品危害防制條例第2 條第
    2 項第3 款所列之第三級毒品，不得販賣、轉讓。
  (一)竟意圖營利，基於販賣第三級毒品K 他命之概括犯意，連續
    於
  1.94年3 月26日約凌晨1 時許，陳孟宏在位於高雄市○○○路
    205 號「享溫馨KTV 」，以其使用之0000000000號行動電話
    撥打乙○○所使用之0000000000號行動電話及傳送簡訊，與
    乙○○聯絡購買第三級毒品愷他命1 包，並請乙○○將愷他
    命送至上開「享溫馨KTV 」。乙○○接獲陳孟宏上開電話後
    ，隨即至高雄市○○市○○路與復興路口之聖堂pub 向真實
    姓名年籍不詳之成年男子以新臺幣（下同）900 元購買第三
    級毒品愷他命1 包（驗前毛重0.9 公克，驗後毛重0.8 公克
    ）後，乃於同日凌晨1 至2 時許至上開「享溫馨KTV 」新加
    坡包廂，交付上開第三級毒品愷他命1 包（驗前毛重0.9 公
    克，驗後毛重0.8 公克）予陳孟宏，並收取價金1000元，而
    取得100 元之利得完畢，未久即於同日約3 時餘許離去。嗣
    於94年3 月26日4 時許，為警至上開「享溫馨KTV 」執行臨
    檢勤務，在新加坡包廂查獲上情陳孟宏及其友人張恩瑋、吳
    伯鴻、石雅惠等人在場，並在陳孟宏身上扣得第三級毒品愷
    他命粉末1 包（驗前毛重0.7 公克，驗後毛重0.6 公克）、
    現金2900元、門號0000000000行動電話1 具，在張恩瑋身上
    扣得吸食毒品吸管1 支、盛裝藥丸塑膠瓶1 瓶、筆記本1本
    、門號000000 0000 號行動電話1 具，在石雅惠身上扣得上
    開乙○○販賣且交付與陳孟宏後，陳孟宏再交付與吳伯鴻，
    吳伯鴻再交付與石雅惠之第三級毒品愷他命1 包（驗前毛重
    0.9 公克，驗後毛重0.8 公克），另在該包廂內扣得疑似
    MDMA1 顆、使用過之疑似MDMA2 顆、殘留K 他命粉末夾鍊袋
    5 個，並因而循線查獲乙○○所為上情。
  2.復於94年4 月2 日約6 時餘許，乙○○在高雄市○○路與中
    華路口之EZ pub向真實姓名年籍不詳綽號「光頭」之成年男
    子以每包1000元之價格，購買第三級毒品愷他命2 包，共計
    20 00 元。乙○○自行施用半包後，於同日將其餘1 包半第
    三級毒品愷他命（其中1 包之驗前毛重0.9 公克，驗後毛重
    0.8 公克）攜帶至上開「享溫馨KTV 」與友人丁○○（綽號
    「白雲」）見面，並將上開1 包半之第三級毒品中愷他命中
    之2分 之1 （即0.75包），以1000元之價格販賣與丁○○（
    即將上開1 包半之第三級毒品愷他命提供與丁○○一同使用
    ，即一人分攤使用0.75包，並由丁○○該分攤之0.75包部分
    之金錢），以便一同施用助興，且將該1 包半第三級毒品愷
    他命中之2 分之1 （即0.75包）交付丁○○，丁○○因此交
    付現金1000元與乙○○，作為其分攤使用上開1 包半第三級
    毒品愷他命2 分之1 （即0.75包）之對價，王煒祺因而獲得
    250 元之利得（乙○○上開所購第三級毒品愷他命0.75包之
    販入價格為75 0元）。嗣於94年4 月2 日約7 時50分許，為
    警在上開「享溫馨KTV 」65號包廂查獲上情，並扣得上開王
    煒祺販賣予丁○○之第三級毒品愷他命1 包中之2 分之1 包
    （該1 包驗前毛重0.9 公克，驗後毛重0.8 公克，其中2 分
    之1 包為販賣且交付與丁○○者，另2 分之1 包為乙○○所
    持有者）及該次販賣所收取之現金10 00 元。
  (二)又因友人介紹而認識在高雄市○○○路金海派酒店工作之甲○○，甲○○其後因得知王煒祺亦有施用第三級毒品愷他命
    之行為，有得以買得愷他命之管道，進而委請乙○○代為購
    買K 愷他命施用，王偉淇因擬追求甲○○，而欲藉此方式討
    好以取得甲○○之好感，竟基於轉讓第三級毒品愷他命之概
    括犯意，連續於
  1.95年1 月下旬某日、同年2 月上旬及中旬之其中2 日、同年
    2 月下旬某日，因甲○○以其使用之0000000000號行動電話
    ，撥打乙○○所使用之0000000000號行動電話，表示其需求
    第三級毒品愷他命施用，王煒祺因此各於接獲甲○○電話後
    至高雄市○○路與復興路路口之神話KTV 向真實姓名年籍不
    詳綽號「燕清」之男子，以每包1000元之價格，各購買第三
    級毒品愷他命1 包後，隨後連續於前3 次在高雄市○○○路
    85大樓27樓甲○○住處、第4 次在甲○○工作之金海派酒店
    附近，將其上開所購得之第三級毒品愷他命，以每包1000元
    之價格，各轉讓第三級毒品愷他命1 包（每包驗前淨重約0.
    55公克，驗後淨重約0.53公克）與甲○○施用，共計轉讓4
    次（其轉讓之量合計未逾淨重20公克）。
  2.嗣因甲○○於95年3 月10日約2 時在高雄縣仁武鄉○○○路
    為警盤查，在甲○○身上扣得第三級毒品愷他命1 包（驗前
    淨重0.16公克，驗後淨重0.14公克），經甲○○之證述，警
    方懷疑乙○○有轉讓毒品嫌疑，為對於自始即有犯罪故意之
    乙○○達成犯罪調查目的之必要，經甲○○同意與警方配合
    調查王煒祺，乃指示甲○○由其於同日3 時餘許以其使用之
    000000 0000 號行動電話，撥打乙○○所使用之0000000000
    號行動電話佯稱需求第三級毒品愷他命施用，王煒祺則承上
    開轉讓第三級毒品愷他命與甲○○概括犯意，於接獲甲○○
    電話後至高雄市○○路與復興路路口之神話KTV 向真實姓名
    年籍不詳綽號「燕清」之男子，以每包1000元之價格購買第
    三級毒品愷他命1 包（驗前淨重0.55公克，驗後淨重0. 53
    公克）後，於同日4 時許至與甲○○約定之高雄市○○○路
    22 號 全家便利商店，以1000元之價格，轉讓上開所購之第
    三級毒品愷他命1 包（驗前淨重0.55公克，驗後淨重0.53公
    克）與甲○○，經甲○○交付1000元後，旋為警當場查獲而
    未遂，並扣得王偉淇攜帶至該處已交付甲○○之第三級毒品
    愷他命1 包（驗前淨重0.55公克，驗後淨重0.53公克）、甲○○交付乙○○之1000元、乙○○所有供其本件販賣及轉讓
    第三級毒品愷他命使用之00 0000 0000號行動電話1 具及甲○○身上持有之第三級毒品愷他命1 包（驗前淨重0.16公克
    ，驗後淨重0.14公克）。
二、案經高雄市政府警察局新興分局移送臺灣高雄地方法院檢察
    署檢察官偵查起訴及移送併辦。
    理  由
壹、證據能力部分
一、按被告以外之人於偵查中向檢察官所為陳述，除顯有不可信
    之情況者外，得為證據，刑事訴訟法第159 條之1 第2 項定
    有明文。偵查中對被告以外之人所為之偵查筆錄，性質上係
    屬傳聞證據。惟現階段刑事訴訟法規定檢察官代表國家偵查
    犯罪、實施公訴，依法其有訊問被告之權，證人且須具結，
    而實務運作時，檢察官偵查中向被告以外之人所取得之陳述
    ，原則上均能遵守法律規定，不致違法取供，其可信度極高
    ，職是，被告以外之人前於偵查中已具結而為證述，除反對
    該項供述得具有證據能力之一方，已釋明「顯有不可信之情
    況」之理由外，不宜以該證人未能於審判中接受他造之反對
    詰問為由，即遽指該證人於偵查中之陳述不具證據能力。查
    證人陳孟宏、張恩瑋、吳伯鴻、丁○○、甲○○，於檢察官
    偵查中經過具結證述，且並無證據顯示檢察官在偵查時有不
    法取供之情形，亦查無證據顯示上開證述有顯不可信之情況
    ，依上開說明，上開證人前開證言自均具有證據能力。
二、按被告以外之人（包括證人、鑑定人、告訴人、被害人及共
    同被告等）於審判外之陳述雖不符刑事訴訟法第159 條之1
    至之4 等4 條之規定，而經當事人於審判程序同意作為證據
    ，法院審酌該言詞陳述或書面陳述作成時之情況，認為適當
    者，亦得為證據，刑事訴訟法第159 條之5 第1 項定有明文
    。立法意旨在於傳聞證據未經當事人之反對詰問予以核實，
    原則上先予排除。惟若當事人已放棄反對詰問權，於審判程
    序中表明同意該等傳聞證據可作為證據，基於尊重當事人對
    傳聞證據之處分權，及證據資料愈豐富，愈有助於真實發見
    之理念，且強化言詞辯論主義，使訴訟程序得以順暢進行，
    上開傳聞證據亦均具有證據能力。查證人陳孟宏、張恩瑋、
    石雅惠、丁○○、張瑋馨、甲○○於警詢中為陳述，其性質
    雖屬傳聞證據，查無符合同法第159 條之1 至之4 等前4 條
    之情形，惟其所為之上開警詢筆錄內容，業經檢察官、被告
    及辯護人於本院審判程序同意作為證據，本院審酌上開筆錄
    作成時，並無不當取供之情形，且距離案發時間較近，記憶
    較為清晰，認為以之作為本案之證據亦屬適當，是其於警詢
    中之證言自具有證據能力。
三、本件卷附之高雄醫學大學附設中和紀念醫院94年4 月19日00
    00-000號（見94年度偵字第6999號偵查卷第36頁）、94年5
    月23日0000-000號（見94年度偵字第7740號偵查卷第36頁）
    、95年4 月11日9504 -91、9504-92 號（見本院卷）檢驗報
    告1 份附卷可稽，雖均屬被告以外之人於審判外之書面陳述
    ，而檢察官、被告及辯護人，就上開書面均陳述同意作為證
    據，亦未於本院審理過程中聲明異議，本院復審酌該等文件
    係製作者依其業務上情況所製作之文書，作成時之情況正常
    ，並無非法取得之不適當情形，且與本案相關之待證事實具
    有關連性，認適當作為證據，依前開刑事訴訟法第159 條之
    5 第1 項之規定，應具有證據能力而得作為證據。
四、再按刑事偵查技術上所謂之「釣魚」，係指對於原已犯罪或
    具有犯罪故意之人，以設計引誘之方式，使其暴露犯罪事證
    而加以逮捕或偵查而言，此項誘捕行為，若係由司法警察（
    官）發動，因係司法警察（官）職務上之偵查行為，並無故
    入人罪之教唆犯意，更不具使人發生犯罪決意之行為，此與
    被誘人原不具犯罪之故意，純因司法警察（官）之設計陷阱
    而萌生犯罪之故意，進而實施犯罪行為，此時司法警察（官
    ）之目的僅在求辦案之績效，手段難謂正當，且已逾越偵查
    犯罪之必要程度，顯然違反憲法對於基本人權之保障之陷害
    教唆迥然不同，故以「釣魚」方式取得之證據資料，若不違
    背正當法定程序，且於公共利益之維護有其必要性者，法律
    不予禁止，原則上應認為有證據能力。本件被告於95年3 月
    10日4 時被誘捕之前，已轉讓第三級毒品愷他命與證人甲○○4 次（詳如後述），被誘捕當日，證人甲○○配合警方，
    以電話聯絡被告要約轉讓第三級毒品愷他命，被告予以承諾
    ，因為警查獲而未遂，綜合卷內證據資料，被告自始即有轉
    讓毒品之故意，警方並無教唆入罪之情形，因此所取得之證
    據資料，既未違背正當法定程序，自有證據能力。
貳、實體部分
一、事實認定
  (一)被告乙○○販賣第二級毒品部分：
    被告對於先後連續2 次販賣第三級毒品K 愷他命與陳孟宏、
    丁○○之犯行，業據其於本院準備及審理程序中坦承不諱，
    其中關於
  1.事實欄一、(一)1.部分，核與證人陳孟宏於警詢及偵查中之證
    述：因其友人吳伯鴻要購買第三級毒品愷他命，而於為警查
    獲當日出面向被告購得第三級毒品愷他命1 包，且已交付吳
    伯鴻等語（見94年度偵字第6999號偵查卷第6 、54、57、66
    至68頁暨警卷、94年度偵緝字第1354號偵查卷第47頁）、證
    人即該次為警查獲時在場之張恩瑋偵查中之證述：為警查獲
    之該包第三級毒品愷他命係陳孟宏向被告所購買等語（見94
    年度偵字第6999號偵查卷第20至24、57、68）、證人即該次
    為警查獲時在場之吳伯鴻於偵查中之證述：為警查獲當日託
    陳孟宏買愷他命，陳孟宏聯絡被告，被告將愷他命拿過來交
    付，後來其又交給石雅惠等語（見94年度偵字第6999號偵查
    卷第53至54、57）、證人即該次為警查獲時在場之石雅惠於
    警詢中之陳述：其身上扣得之第三級毒品愷他命係吳伯鴻所
    交付等語（見上開偵查卷之警卷），均屬相符。復有該次自
    證人石雅惠身上扣案之第三級毒品K 愷他命1 包（驗前毛重
    0.9 公克，驗後毛重0.8 公克）可資佐證，該包係該次自被
    告處所購得一節，已據證人陳孟宏證述明確（見94年度偵字
    第6999號偵查卷第66頁）。上開扣案毒品，經送請高雄醫學
    大學附設中和紀念醫院檢驗，呈第三級毒品愷他命陽性反應
    ，驗前毛重0.9 公克，驗後毛重0.8 公克，有該院94年4 月
    19 日0000-000 號檢驗報告1 份附卷可稽（見94年度偵字第
    69 99 號偵查卷第36頁），足認被告此部分自白核與事實相
    符而堪予採信。
  2.事實欄一、(一)2.部分，核與證人丁○○於警詢及偵查中之證
    述（見94年度偵字第7740號偵查卷之警卷第2 頁、94年度偵
    緝字第1354號偵查卷第48頁）、證人即該次為警查獲時在場
    之張瑋馨警詢中之證述（見94年度偵字第7740號偵查卷之警
    卷第20頁），均屬相符。復有該次扣案之第三級毒品愷他命
    1 包（驗前毛重0.9 公克，驗後毛重0.8 公克）及被告該次
    販賣所得之現金1000元可資佐證，該包毒品係該次自被告攜
    帶至該處販賣與證人丁○○，而現金1000元係被告該次販賣
    所得一節，已據被告坦認在卷（見本院95年12月22日審判筆
    錄卷）。上開扣案毒品，經送請高雄醫學大學附設中和紀念
    醫院檢驗，呈第三級毒品愷他命陽性反應，驗前毛重0.9 公
    克，驗後毛重0.8 公克，有該院94年5 月23日0000-000號檢
    驗報告1 份附卷可稽（見94年度偵字第7740號偵查卷第36頁
    ），足認被告此部分自白核與事實相符而堪予採信。
  3.觀諸被告先後2 次販賣第三級毒品予證人陳孟宏、丁○○之
    情節，分別以每包900 元之價格販入第三級毒品他命1 包，
    再以每包1000元之價格販賣予證人陳孟宏；另以每包1000元
    之價格販入第三級毒品他命1 包，再以0.75包1000元之價格
    販賣與證人丁○○，被告分別獲得100 元、250 元之利得，
    顯見其確有營利之意圖，至為灼然。是故，被告上開2 次基
    於營利之意圖，連續販賣第三級毒品愷他命與證人陳孟宏、
    丁○○之事實，至堪認定。
  (二)被告轉讓第三級毒品愷他命部分：
  1.被告對於連續4 次轉讓第三級毒品愷他命予甲○○施用之犯
    行，業據其於本院準備及審理程序中坦承不諱，核與證人甲○○於警詢、偵查中之證述被告各次轉讓之情節（見95年度
    偵字第8020號偵查卷第28至30頁、警卷第8 至11頁）均屬相
    符。至於證人甲○○固然均稱係向被告購買第三級毒品愷他
    命等語，惟徵諸被告各次轉讓第三級毒品與證人甲○○，均
    有交付毒品與甲○○，且向其收取價金，此交易外觀與一般
    買賣並無二致，故於證人甲○○所證此情事時，均以「買賣
    」之語描述之，尚與常情無違。然因以原價轉讓與販賣間，
    其外觀過程幾無差異，故被告所為，究否該當轉讓，抑或販
    賣，仍應究其真意。
  2.按販賣行為，祗須以營利之意思而販入或賣出，即足構成。
    倘於有償讓與他人之初，係基於營利之意思，並著手實施，
    而因故無法高於購入原價出售，最後不得不以原價或低於原
    價讓與他人時，仍屬販賣行為。苟始終無營利之意思，縱以
    原價或低於原價有償讓與他人，即難謂為販賣行為，僅得以
    轉讓罪論處（最高法院94年台上字第5317號裁判意指參照）
    。被告供稱其因欲追求證人甲○○，而幫其買毒品，其間並
    無賺取利益等語，互核證人甲○○亦證稱：被告要追求，但
    也不算追，其已有男友等語（見95年度偵字第8020號偵查卷
    第29頁），足見被告確實有追求證人甲○○之意，而證人甲○○亦知曉被告此意，足徵被告此部分所供，其並無販賣予
    甲○○之意，只是幫她買，而以原價轉讓給她等語，非不可
    採。此外，並無其他積極證據足認被告係基於營利之意思而
    轉讓毒品與證人甲○○，自無以率認被告係以營利之意思而
    販入或賣出，而應參酌上情為有利被告之認定，是應認被告
    並無營利之意思，而係基於轉讓之意思而為。
  3.另有95年3 月10日為警查獲時扣案之第三級毒品愷他命1 包
    （驗前淨重0.55公克，驗後淨重0.53公克）、為警查獲該次
    被告收取之現金1000元、被告使用之0000000000號行動電話
    1 具及證人甲○○身上持有之第三級毒品愷他命他命1 包（
    驗前淨重0.16公克，驗後淨重0.14公克）可資為據，而得佐
    證被告所供與證人甲○○所證上情，確實與其所供、所證相
    符。又上開扣案之毒品中，其中1 包係被告為警查獲該次攜
    帶至該處轉讓與證人甲○○一節，已據被告坦認在卷（見本
    院95年12月22日審判筆錄卷）；另在證人甲○○身上扣得之
    第三級毒品愷他命1 包（驗前淨重0.16公克，驗後淨重0.14
    公克），則係被告最後1 次（即95年2 月下旬在金海派酒店
    轉讓該次）轉讓與證人甲○○後，證人甲○○所施用剩餘者
    ，亦據證人甲○○證稱明確（見95年度偵字第8020號偵查卷
    第29頁），益徵被告確有轉讓第三級毒品予證人甲○○之情
    事。又上開2 包扣案毒品，經送請高雄醫學大學附設中和紀
    念醫院檢驗，均呈第三級毒品愷他命陽性反應，分別為驗前
    毛重0.55公克，驗後毛重0.53公克；驗前毛重0.16公克，驗
    後毛重0. 14 公克，有該院95年4 月11日9504-92 、9504-9
    1 號檢驗報告各1 份附卷可稽（見本院卷），足證被告所轉
    讓與證人甲○○者確為第三級毒品愷他命無誤。
  4.又所謂「陷害教唆」，係指犯罪行為人原不具犯罪之故意，
    純因司法警察之設計教唆，始萌生犯意，進而著手實行犯罪
    構成要件行為之謂（最高法院92年台上字第1415號判決、91
    年台上字第1523號判決意旨參照）。查司法警察（官）對於
    自始即有犯罪故意之行為人，因達成犯罪調查目的之必要，
    佈設機會，與之對合，藉以蒐集證據，不違背法定程序者，
    自為法之所許（最高法院93年台上字第1704號判決參照）。
    經查，被告於95年3 月10日該次為警查獲之始末，係因證人
    甲○○先於95年3 月10日約2 時在高雄縣仁武鄉○○○路為
    警查獲，且扣得第三級毒品愷他命1 包後，向警員提及其毒
    品來源為被告，警方始懷疑被告有轉讓毒品嫌疑，而為取得
    證據，乃指示且由證人甲○○於同日3 時許以其使用之0000
    000000號行動電話，撥打被告所使用之0000 000000 號行動
    電話，佯稱需求毒品施用，被告因此於接獲電話，以如前轉
    讓第三級毒品愷他命與證人甲○○之方式，先至高雄市○○
    路與復興路路口之神話KTV 向真實姓名年籍不詳綽號「燕清
    」之男子，以每包1000元之價格，購買第三級毒品愷他命1
    包（驗前淨重0.55公克，驗後淨重0.53公克）後，於同日4
    時許至與證人甲○○約定之高雄市○○○路22號全家便利商
    店轉讓上開愷他命1 包給證人甲○○，並經證人甲○○交付
    1000元後，旋為警當場查獲等情，業據被告供承綦詳，且經
    證人甲○○證述在卷（見95年度偵字第8020號偵查卷之警卷
    第8 至14頁），復有高雄市政府警察局新興分局移送書1 份
    附卷足（見95年度偵字第8020號偵查卷第1 頁），堪認屬實
    。審諸證人甲○○雖係在配合警方之偵查作為下，向被告佯
    稱需求毒品，而無實際需求之真意；惟被告本即基於為討好
    證人甲○○以遂其追求之意，原即具有轉讓毒品之決意，且
    前已4 次轉讓毒品與證人甲○○，該次亦基於此決意且經合
    意並依約將毒品攜帶至約定之地點轉讓，要與行為人原無犯
    罪之故意，僅因遭受「陷害教唆」始為之者，迥然有別，自
    無援引「陷害教唆」理論資為抗辯之餘地。再因被告自始即
    有轉讓毒品之意思，客觀上又已著手於轉讓之行為，雖係遭
    警設計誘捕致事實上不能完成轉讓，自仍應成立轉讓毒品未
    遂犯行。
  5.又被告上開連續4 次轉讓第三級毒品愷他命與證人甲○○之
    行為，其轉讓之數量究竟為何一節。衡以被告於95年3 月10
    日為警查獲該次所轉讓之第三級毒品愷他命1 包，係驗前淨
    重0.55公克，驗後淨重0.53公克，核以被告及證人甲○○所
    供，被告所轉讓之前4 次，各均轉讓1 包一節以觀，其前4
    次各次所轉讓之淨重，應均約為驗前淨重0.55公克，驗後淨
    重0.53公克，即堪認定。
  6.基上，被告基於轉讓第三級毒品愷他命與證人甲○○之意思
    ，而連續4 次轉讓第三級毒品愷他命與證人甲○○既遂及1
    次轉讓第三級毒品愷他命與證人甲○○未遂之事實，亦堪認
    定。
  (三)綜上所述，被告上開連續販賣第三級毒品愷他命、連續轉讓
    第三級毒品愷他命之犯行，洵堪認定。本件事證明確，應依
    法論科。
二、論罪科刑
  (一)核被告就販賣第三級毒品愷他命給證人陳孟宏、丁○○之所
    為，係犯毒品危害防制條例第4 條第3 項之販賣第三級毒品
    罪；公訴意旨固認係涉犯毒品危害防制條例第4 條第1 項第
    3 款之罪，惟此部分業經檢察官當庭表示係同條例第4 條第
    3 項罪之誤載（見本院95年12月20日審判筆錄），且經本院
    當庭變更起訴法條為同條例第4 條第3 項，本院自得予以審
    究。另被告就轉讓該第三級毒品愷他命給證人甲○○施用之
    行為，係犯毒品危害防制條例第8 條第3 項轉讓第三級毒品
    既遂罪及同條例第8 條第5 項、第3 項轉讓第三級毒品未遂
    罪；此部分公訴意旨認係犯毒品危害防制條例第4 條第3 項
    之販賣第三級毒品罪（起訴書誤載為毒品危害防制條例第4
    條第1 項第3 款，業經檢察官當庭更正為同條例第4 條第3
    項，見本院95年12月20日審判筆錄），而與販賣第三級毒品
    愷他命給證人陳孟宏、丁○○之所為，構成連續犯之關係等
    語，惟此部分業經起訴，且與同條例第4 條第3 項販賣第三
    級毒品罪之起訴事實同一，復經本院變更起訴法條為同條例
    第8 條第3 項轉讓第三級毒品罪，本院自得併予審究。被告
    先後2 次販賣第三級毒品愷他命予證人陳孟宏、丁○○及先
    後4 次轉讓第三級毒品愷他命與證人甲○○既遂、1 次轉讓
    未遂之行為，均時間緊接，手法相同，均觸犯構成要件相同
    之罪名，顯係分別基於概括犯意為之，均應依連續犯之規定
    從重論以一罪，而分別論以毒品危害防制條例第4 條第3 項
    之販賣第三級毒品罪、同條例第8 條第3 項轉讓第三級毒品
    既遂罪，並均加重其刑。至被告於上開事實欄一、(一)1.所為
    之販賣第三級毒品愷他命與陳孟宏之犯行，固然未具起訴，
    惟因此部分與已起訴之事實欄一、(一)2.之部分有連續犯之裁
    判上一罪關係，為起訴效力所及，本院自應併予審究。被告
    上開連續販賣第三級毒品及連續轉讓第三級毒品犯行間，犯
    意各別，行為互殊，應予分論併罰。本件被告先後各1 次販
    賣與證人陳孟宏、丁○○第三級毒品愷他命，數量均為驗前
    毛重0.9 公克，驗後毛重0.8 公克，數量並未逾20公克；另
    先後4 次轉讓數量不詳之第三級毒品供甲○○施用，惟觀諸
    被告為警查獲該次所轉讓之第三級毒品愷他命1 包係驗前淨
    重0.55公克，驗後淨重0.53公克，核以被告及證人甲○○所
    供，被告所轉讓之前4 次，各均轉讓1 包一節以觀，其前4
    次所轉讓之合計淨重，並未逾20公克，另亦無積極證據證明
    被告販賣、轉讓之第三級毒品愷他命數量有達合計淨重20公
    克以上之情事（依93年1 月9 日所制定之「轉讓持有毒品加
    重其刑之數量標準」，轉讓第三級毒品需達淨重20公克以上
    ，有加重事由存在），故本件並無加重事由存在。
  (二)又被告行為後，刑法已於94年2 月2 日修正公布，同年7 月
    1 日施行，其中第56條關於連續犯之規定已經刪除，惟因本
    件如依修正前刑法第56條規定，係一罪論；如依修正後規定
    ，則係數罪，對被告自屬不利，故本件依修正後刑法第2 條
    第1 項前段規定，仍有修正前刑法第56條連續犯之適用。
  (三)爰審酌被告為貪圖己利，販賣愷他命予他人施用圖利，並轉
    讓毒品供人施用，助長施用毒品風氣之蔓延及氾濫，嚴重戕
    害他人身心健康，危害社會治安，惡性不輕；惟念其未曾受
    有期徒刑以上刑之宣告，有高等法院被告前案紀錄表1 份在
    卷可稽，於犯後坦承犯行，犯罪時間非長、次數非多、金額
    非鉅，犯罪所得尚微，及犯後態度等一切情狀，爰分別量處
    如主文所示之刑。被告行為後，刑法第51條業於94年1 月7
    日修正公布，並於95年7 月1 日施行，修正前刑法第51條規
    定：「數罪併罰，分別宣告其罪之刑，依左列各款定其應執
    行者：」其中第5 款規定：「宣告多數有期徒刑者，於各刑
    中之最長期以上，各刑合併之刑期以下，定其刑期。但不得
    逾二十年。」修正後刑法第51條第5 款規定：「宣告多數有
    期徒刑者，於各刑中之最長期以上，各刑合併之刑期以下，
    定其刑期。但不得逾三十年。」比較結果，修正後刑法並非
    較有利於行為人，依刑法第2 條第1 項前段之規定，仍應依
    修正前刑法，定其應執行之刑。
三、沒收部分
  (一)事實欄一、(一)1.扣案之第三級毒品愷他命1 包，經送請高雄
    醫學大學附設中和紀念醫院檢驗，呈第三級毒品愷他命陽性
    反應，驗前毛重0.9 公克，驗後毛重0.8 公克，有該院94年
    4 月19日0000-000號檢驗報告1 份附卷可稽（見94年度偵字
    第6999號偵查卷第36頁）。事實欄一、(二)2.扣案之第三級毒
    品愷他命1 包，經送請高雄醫學大學附設中和紀念醫院檢驗
    ，呈第三級毒品愷他命陽性反應，驗前毛重0.9 公克，驗後
    毛重0.8 公克，有該院94年5 月23日0000-000號檢驗報告1
    份附卷可稽（見94年度偵字第7740號偵查卷第36頁）。事實
    欄一、(二)2.扣案之第三級毒品愷他命2 包，均呈第三級毒品
    愷他命陽性反應，分別為驗前淨重0.55公克，驗後淨重0.53
    公克；驗前淨重0.16公克，驗後淨重0.14公克，有高雄醫學
    大學附設中和紀念醫院95年4 月11日9504-92 、95 04-91號
    檢驗報告各1 份附卷可稽（見本院卷）。按上開所述之愷他
    命，均係屬毒品危害防制條例第2 條所管制之第三級毒品，
    非屬毒品危害防制條第18條第1 項前段規定應沒收銷毀之查
    獲之第一、二級毒品；而同條項中後段所定查獲之第三、四
    級毒品沒入銷毀之規定乃行政罰，非刑罰之從刑，尚不得由
    法院為「沒入銷燬」之行政罰諭知；又上開查獲之愷他命分
    別係所查獲被告販賣、轉讓第三級毒品之證物，並非查獲被
    告施用或單純持有而扣得之毒品，亦無從依該條例第18條第
    1 項中後段之規定予以沒入銷燬。再按毒品危害防制條條例
    第19條第1 項所定「供犯罪所用或因犯罪所得之物」，係指
    犯第4 條至第9 條、第12條、第13條或第14條第1 項、第2
    項之罪所用或所得之物，不包括毒品本身在內，自不得為第
    三、四級毒品沒收之依據，故上開愷他命亦非屬該條例第19
    條規定得予宣告沒收之範圍。觀諸上開愷他命本身即為犯罪
    之標的，非屬供犯罪所用之物，而屬不受法律保護之違禁物
    ，自應回歸刑法規定，依刑法第38條第1 項第1 項第1 款之
    規定，宣告沒收之（最高法院95年度台上字第911 號判決意
    旨參照），至於因鑑定而耗損之部分，自無庸為沒收之諭知
    。另扣案盛裝上開愷他命之夾鏈袋4 個，與其內之愷他命，
    析離不易，且無析離實益，反增執行之困難，應同依刑法第
    38條第1 項第1 款之規定，併予宣告沒收之。
  (二)被告先後販賣第三級毒品愷他命與證人陳孟宏、丁○○各1
    次，各得款1000元，其中販賣予證人丁○○該次之所得1000
    元業經扣案，另販賣與證人陳孟宏該次所得1000元並未扣案
    ，如前所述。則上開2000元，均係被告因犯罪所得之財物，
    應依毒品危害防制條例第19條第1 項之規定沒收之，故就已
    扣案之1000元，宣告沒收之；未扣案之1000元，亦應沒收之
    ，如全部或一部不能沒收，應以財產抵償之。又被告轉讓第
    三級毒品愷他命與證人甲○○4 次，共計得款4000元，如前
    所述，則上開4000元，固未扣案，但均係被告因犯罪所得之
    財物，仍應依毒品危害防制條例第19條第1 項之規定沒收之
    ，如全部或一部不能沒收，應以財產抵償之。
  (三)又被告所使用搭配門號之0000000000號行動電話1 具（含門
    號0000000000號SIM 卡1 張）1 支，係被告所有供被告本案
    毒品販賣及轉讓聯繫之用，業據其供承在卷，其中門號SIM
    卡固有認為係電信公司所有之物，然該SIM 卡僅係電信公司
    於核准客戶使用電信服務時所交付供客戶插加在使用之行動
    電話內產生電信內碼以識別許可使用電信服務之載具，亦即
    當電信公司或客戶終止電信服務使用契約時，客戶可將該
    SIM 卡自行動電話取出或由電信公司直接刪除該SIM 卡所發
    生電信內碼之使用許可，無庸收回該SIM 卡，本件被告使用
    之門號00 00000000 號SIM 卡應係被告所有之物，均應依毒
    品危害防制條例第19條第1 項規定，宣告沒收。
  (四)至於事實欄一、(一)1.證人陳孟宏身上扣得第三級毒品愷他命
    粉末1 包（驗前毛重0.7 公克，驗後毛重0.6 公克）、現金
    2900元、門號0000000000行動電話1 具，在張恩瑋身上扣得
    吸食毒品吸管1 支、盛裝藥丸塑膠瓶1 瓶、筆記本1 本、門
    號00 0000 0000號行動電話1 具，另在該包廂內扣得疑似
    MDMA1 顆、使用過之疑似MDMA2 顆、殘留K 他命粉末夾鍊袋
    5 個，均非被告所有供本案犯罪所用之物，與本案無涉，無
    庸宣告沒收。另事實欄一、(二)2.扣案之1000元，係證人甲○○於95年3 月10日經警授意出面向被告佯稱需求第三級毒品
    愷他命而假意交付之1000元，因證人甲○○並無需求該毒品
    之真意，自亦無移轉上開1000元與被告之真意，應認該1000
    元尚屬證人甲○○所有，而非被告轉讓第三級毒品所得之所
    有物，自不應予宣告沒收，附此併敘。
據上論結，應依刑事訴訟法第299 條第1 項前段、第300 條，毒
品危害防制條例第4 條第3 項、第8 條第3 項、第19條第1 項，
刑法第11條前段、第2 條第1 項前段，修正前第56條、修正前第
51 條 第5 款、第38條第1 項第1 款，判決如主文。
本案經檢察官丙○○到庭執行職務。
中　　華　　民　　國　　96　　年　　1 　　月　　10　　日
                  刑事第十五庭  審判長法  官  唐照明
                                      法  官  周宛瑩
                                      法  官  洪乙心
以上正本證明與原本無異。
如不服本判決應於收受本判決後10日內向本院提出上訴書狀，其
未敘述上訴理由者，並得於提起上訴後10日內向本院補提理由書
狀（均須按他造當事人之人數附繕本）「切勿逕送上級法院」。
中　　華　　民　　國　　96　　年　　1 　　月　　13　　日
　　　　　　　　　　　　　　　　　　　書記官  吳良美
附錄本件判決論罪科刑法條：
毒品危害防制條例第4條第3項、第8條第3項
